【裁判字號】    92,易,1656
【裁判日期】    920814
【裁判案由】    竊盜等
【裁判全文】
臺灣板橋地方法院刑事判決                        九十二年度易字第一六五六號
    公  訴  人  臺灣板橋地方法院檢察署檢察官
    被      告  甲○○
右列被告因竊盜等案件，經檢察官提起公訴（九十二年度偵字第七三三二號），及移
    主      文
甲○○意圖為自己不法之所有，而侵占離本人所持有之物，處罰金參仟元，如易服勞
役，以參佰元折算壹日；又意圖為自己不法之所有，而侵占離本人所持有之物，處罰
金參仟元，如易服勞役，以參佰元折算壹日；又收受贓物，累犯，處有期徒刑伍月；
又連續竊盜，累犯，處有期徒刑壹年貳月，扣案鑰匙貳只均沒收；應執行罰金伍仟元
、有期徒刑壹年陸月，罰金部分如易服勞役，以參佰元折算壹日，扣案鑰匙貳只均沒
收。
    事      實
一、甲○○曾有違反麻醉藥品管理條例、竊盜等犯罪紀錄，最近一次論罪科刑及執行
    完畢情形，係因違反藥事法案件，於民國八十八年間為本院判處有期徒刑八月，
    並據臺灣高等法院判決上訴駁回確定，另因竊盜案件，於八十八年間經臺灣臺中
    地方法院判處有期徒刑十月，於八十九年一月十日確定，並由臺灣高等法院就前
    開二罪裁定應執行有期徒刑一年四月確定，於九十年六月一日執行完畢（起訴書
    誤載為因竊盜案件，於八十八年二月五日，經臺灣板橋地方法院以八十七年度易
    字第四七六四號判處有期徒刑十月確定，於九十年六月一日執行完畢，應予更正
    ）。
二、甲○○有前述前案紀錄，素行不良，詎未知悛悔，猶為下述行為：
（一）於九十二年三月底某日某時，在臺北縣板橋市○○街（起訴書誤載為文勝街，
      應予更正）附近某處，拾獲己○○於八十八年十二月二十日下午某時，在臺北
      縣板橋市○○街某處遭不詳人竊取而離己○○本人持有之身分證一張，竟意圖
      為自己不法之所有，將之侵占入己；又於九十二年四月一日下午一時許，在臺
      北縣板橋市大漢橋下某處，拾獲丙○○於九十二年三月三十一日七時許，在臺
      北縣板橋市○○路○段十九號車庫內遭不詳人竊取而離丙○○本人持有之普通
      小型車駕駛執照及車牌號碼ＨＵ－七九四七號行車執照各一張，猶另萌為自己
      不法所有之意圖，將之侵占入己（前開身分證二張均已分別發還己○○、丙○○）。
（二）於九十二年三月底某日晚間七時許，在臺北縣板橋市○○街文聖國小前，明知
      綽號「阿倫」者所交付之車牌號碼三Ｅ─四五六五號自用小貨車係來源不明之
      贓車（乃丁○○所有，於九十二年三月二十四日一時三十分許，在臺北市環南
      市場遭不詳人竊取，已發還），仍予以收受，駕駛至臺北縣板橋市○○街一之
      二號旁停車場停放。
（三）意圖為自己不法之所有，並基於竊盜之概括犯意，於九十二年四月五日下午六
      時三十分許（起訴書誤載為當日下午一時許，應予更正），在臺北市○○街四
      十八巷一號前，以自備鑰匙開啟車門發動引擎，竊取乙○○所有車牌號碼Ｓ八
      －○七○一號自用小貨車一輛，得手後供己代步之用；又於九十二年五月九日
      一時三十分許，在臺北縣中和市○○街十五號前，以自備鑰匙開啟張留素蘭所
      有而由戊○○管領使用之車牌號碼ＵＧ－六六五三號自用小客車車門，入內竊
      得戊○○所有花蓮企銀金融卡一張、記事本一冊、及中華電信收據一張等財物
      （前開車輛及車內被竊財物均已發還）。
（四）迨至九十二年四月六日晚間十時十分許，在臺北縣板橋市○○街二巷二十二號
      前為警查獲，並扣得甲○○所有且供其行竊車牌號碼Ｓ八－○七○一號自用小
      貨車所用鑰匙一只；復於九十二年五月九日二時許，在臺北縣中和市○○街十
      五號前為戊○○報警查獲，且扣得甲○○所有且供其行竊車牌號碼ＵＧ－六六
      五三號自用小客車車內財物所用鑰匙一只（先後扣得鑰匙合計二只）。
三、案經丁○○、丙○○、乙○○訴由臺北縣政府警察局樹林分局報請臺灣板橋地方
    法院檢察署檢察官偵查起訴，暨戊○○訴由臺北縣政府警察局板橋分局報請臺灣
    板橋地方法院檢察署檢察官移送本院併案審理。
    理      由
一、右揭事實，業據被告於甲○○於本院審理時坦承不諱，核與被害人己○○、丁○○、丙○○、乙○○、及戊○○等指述情節相符，且有贓物領回保管單五張、車
    輛車牌失竊查詢報表、車籍資料、行照及駕照影本等存卷以及鑰匙二只先後扣案
    可資佐證，俱證被告之自白與事實相符；被告於本院審理時，雖間以己○○身分
    證乃「綽號」大胖」之人所交付者，非伊撿拾侵占入己云云為辯，惟己○○之身
    分證，係己○○於八十八年十二月二十日下午某時，在臺北縣板橋市○○街某處
    遭不詳人竊取，此據被害人己○○於警訊陳述明確，而被告於警訊中亦坦言其乃
    撿拾取得該身分證，於偵查中尤供明係於九十二年三月底某日，在臺北縣板橋市
    ○○街（筆錄誤載為文勝街）拾獲等語（見九十二年度偵字第七三三二號偵查卷
    第十八頁、第三十九頁反面），與己○○之陳述無何扞格，應可信實，矧衡諸常
    情，倘被告另有取得該鑰匙之途徑或權源，而可資為免責之論據，必於獲案之初
    即急於陳明此利己之事實，請求調查，豈有歷警、偵訊均無隻字片語提及之，遲
    至審理中，猶先自白犯行，其後方翻異前詞，孰能置信，參合前揭論證，足徵被
    告此一辯解，無非臨訟推諉之詞，不足採信；綜上本案事證明確，被告犯行堪予
    認定，應依法論科。
二、核被告甲○○所為，係犯刑法第三百三十七條侵占離本人持有物罪、刑法第三百
    四十九條第一項收受贓物罪、及刑法第三百二十條第一項竊盜罪。被告前後二次
    侵占離本人持有物犯行間，時間雖然相近，但被告陳明乃各別起意而犯之，參以
    先後於二地分別拾獲他人被竊之物侵占入己，要屬偶發之事實，無從概予預見或
    計劃，殊難認係基於始終同一犯意而實施，應予分論併罰；先後二次竊盜犯行間
    ，時間緊接，所犯構成要件相同，顯係基於概括犯意反覆實施，為連續犯，應依
    刑法第五十六條規定，論以一竊盜罪，並加重其刑。檢察官僅起訴被告行竊車牌
    號碼Ｓ八－○七○一號自用小貨車犯行，就被告竊取車牌號碼ＵＧ－六六五三號
    自用小客車車內財物犯行，漏未論列，非無未洽，惟兩者間既有連續犯之裁判上
    一罪，應皆無起訴效力所及，本院得併予審究，附此敘明。被告曾有違反麻醉藥
    品管理條例、竊盜等犯罪紀錄，最近一次論罪科刑及執行完畢情形，係因違反藥
    事法案件，於八十八年間為本院判處有期徒刑八月，並據臺灣高等法院判決上訴
    駁回確定，另因竊盜案件，於八十八年間經臺灣臺中地方法院判處有期徒刑十月
    ，於八十九年一月十日確定，並由臺灣高等法院就前開二罪裁定應執行有期徒刑
    一年四月確定，於九十年六月一日執行完畢，有臺灣高等法院被告全國前案紀錄
    表及臺灣高等法院九十年度聲字第二一號裁定等在卷可憑，其於五年內再犯前開
    收受贓物、竊盜等有期徒刑以上之罪，為累犯，應依刑法第四十七條規定，就被
    告所犯收受贓物、竊盜二罪分別加重其刑。被告所犯竊盜罪既有連續犯及累犯兩
    種刑之加重事由，應遞予加重其刑。被告所犯侵占離本人持有物、收受贓物、竊
    盜等罪名間，犯意各別，所犯構成要件迥不相侔，應予分論併罰。爰審酌被告年
    富力強，本可自食其力，奮發有為，詎前科累累，素行不良，且曾因犯竊盜罪受
    刑之科處及執行，猶再犯本案，並連續竊盜，顯見其吝於自省，無悛悔之意，惡
    性匪淺，應嚴予非難，兼衡其犯罪所用手段平和、及犯罪動機、目的、所生危害
    、以及犯罪後態度等一切情狀，分別量處各罪如主文所示之刑，並就罰金部分諭
    知易服勞役之折算標準，暨定應執行之刑，資為懲儆。
三、先後扣案鑰匙合計二只，均為被告所有且供行竊所用之物，已據被告於警訊及本
    院審理時供明，均應依刑法第三十八條第一項第二款規定，併予宣告沒收。
據上論結，應依刑事訴訟法第二百九十九條第一項前段，刑法第五十六條、第三百二
十條第一項、第三百三十七條、第三百四十九條第一項、第四十七條、第四十二條第
二項、第三十八條第一項第二款、第五十一條第五款、第七款，罰金罰鍰提高標準條
例第一條前段、第二項，判決如主文。
本案經檢察官蘇揚旭到庭執行職務。
中      華      民      國    九十二    年      八      月     十四     日
                                      臺灣板橋地方法院刑事第六庭
                                          法  官  蔡  新  毅
右正本證明與原本無異。
如不服本判決，應於判決送達後十日內，向本院提出上訴狀。
                                          書記官  謝  麗  秋
中      華      民      國    九十二    年      八      月     十四     日
※附錄本案論罪科刑法條全文※
中華民國刑法第三百二十條：
意圖為自己或第三人不法之所有，而竊取他人之動產者，為竊盜罪，處五年以下有期
徒刑、拘役或五百元以下罰金。
意圖為自己或第三人不法之利益，而竊佔他人之不動產者，依前項之規定處斷。
前二項之未遂犯罰之。
中華民國刑法第三百三十七條：
意圖為自己或第三人不法之所有，而侵占遺失物、漂流物或其他離本人所持有之物者
，處五百元以下罰金。
中華民國刑法第三百四十九條：
收受贓物者，處三年以下有期徒刑、拘役或五百元以下罰金。
搬運、寄藏、故買贓物或為牙保者，處五年以下有期徒刑、拘役或科或併科一千元以
下罰金。因贓物變得之財物，以贓物論。


司法院資訊處製作；財團法人民間司法改革基金會備份。
